臺灣臺北地方法院刑事判決　　　　　　　96年度易字第2363號
公　訴　人　臺灣臺北地方法院檢察署檢察官
被　　　告　丙○○
上列被告因竊盜案件，經檢察官提起公訴（96年度偵緝字第1585
號、96年度偵字第14490號），被告於本院準備程序中就被訴事
實為有罪之陳述，經裁定改依簡式審判程序審理，本院判決如下
：
    主  文
丙○○竊盜，累犯，處有期徒刑陸月，減為有期徒刑月，扣案
之鑰匙壹支沒收；又竊盜，累犯，處有期徒刑捌月，扣案之鑰匙
壹支沒收。應執行有期徒刑拾月，扣案之鑰匙貳支均沒收。
    事  實
一、丙○○前有竊盜、違反麻醉藥品管理條例、毒品等前科，因
    犯違反毒品危害防制條例案件，經本院於民國92年6月26日
    以91年度易字第1370號判決判處有期徒刑8月確定，於93年
    11月30日縮短刑期執行完畢。猶不知悔改，意圖為自己不法
    之所有，分別於：
    (一)96年1月16日至27日間某日清晨，在臺北市○○區○○路
      501巷，利用甲○○停放於該處之車號HN-6000號自用小客
      車後車門未上鎖之機會，以其所有之鑰匙1支，發動後竊
      取該車輛作為己用，嗣於同年2月26日下午1時50分許，在
      臺北市士林區○○○路○段與中正路交岔路口，經警攔檢
      查獲，並扣得其所有供本件行竊所用之鑰匙1支。
    (二)又丙○○於上開案件查獲後，復於96年5月間某日凌晨，
      在臺北市士林區承德橋下堤外停車場內，以其所有之鑰匙
      1支，竊取乙○○停放於該處之EU-5810號自用小客車供己
      使用，嗣於同年6月27日下午3時20分許，在臺北市○○區
      ○○街165巷7號前，經警臨檢查獲，並扣得其所有供本件
      行竊所用之鑰匙1支（已斷裂）。
二、案經臺北市政府警察局北投分局、中山分局分別報告臺灣臺
    北地方法院檢察署檢察官偵查起訴，被告於準備程序進行中
    就被訴事實均為有罪之陳述，經本院裁定改行簡式審判程序
    審理。
    理  由
一、本件被告所犯非死刑、無期徒刑、最輕本刑為3年以上有期
    徒刑之罪，或高等法院管轄第一審之案件，被告於本院準備
    程序中，就被訴事實為有罪之陳述，經告以簡式審判程序之
    旨，並聽取檢察官、被告之意見後，本院裁定進行簡式審判
    程序，是本件之證據調查，依刑事訴訟法第273條之2規定，
    不受同法第159條第1項、第161條之2、第161條之3、第163
    條之1及第164條至第170條規定之限制，合先敘明。
二、訊據被告丙○○對於上開事實坦承不諱（見本院96年10月15
    日準備程序筆錄及同日簡式審判筆錄、偵查卷96年6月28日
    、同年8月24日訊問筆錄），核與被害人甲○○、乙○○指
    訴情節大致相符，並有甲○○、乙○○出具之贓物認領保管
    單、臺北市政府警察局士林分局、北投分局搜索扣押筆錄、
    目錄表各1份、扣案鑰匙2支（其中1支已斷裂）、照片7張可
    資佐憑；另就犯罪事實一(一)所用工具部分，被告於本院審理
    時供稱，有使用臺北市政府警察局北投分局搜索扣押所扣得
    之鑰匙1支開車，因時間久遠，詳情已不清楚，雖其後又稱
    偷第一部車未使用工具，該鑰匙係偷第二部車子所使用，惟
    參諸上開犯罪事實一(一)之扣案鑰匙係於96年2月26日被告第
    一次被查獲時所扣得，有上開北投分局搜索扣押筆錄附卷可
    稽，被告自無法於96年5月間使用該鑰匙竊取犯罪事實一(二)
    所示車輛，是扣案鑰匙1支應屬被告竊取發動車號HN-6000號
    車輛所用；又上開補強證據已足資擔保被告所為之上開任意
    性自白之真實性，是本案事證已明確，被告犯行洵堪認定，
    應予依法論科。
三、核被告丙○○所為，均係犯刑法第320條第1項之竊盜罪。被
    告所犯2次竊盜罪間，被害法益並非同一，時間場所相異，
    應予分論併罰。另被告前有竊盜、違反麻醉藥品管理條例、
    毒品等前科，因犯違反毒品危害防制條例案件，經本院判處
    有期徒刑8月確定，於93年11月30日縮短刑期執行完畢，有
    臺灣高等法院被告全國前案紀錄表附卷足憑，其受有期徒刑
    之執行完畢，5年內故意再犯本件有期徒刑以上之罪，為累
    犯，依法均加重其刑。爰審酌被告前有多次前科，有臺灣高
    等法院被告前案紀錄表附卷可稽，且年輕力壯，竟因一己私
    慾於被查獲後一再竊盜車輛，造成被害人遭受相當程度之經
    濟損失，惡性非輕，然念被告終能坦承犯行、態度尚佳，及
    其犯罪動機、目的、手段等一切情狀，分別量處如主文所示
    之刑，以示懲儆。此外，犯罪在96年4月24日以前者，除本
    條例另有規定外，有期徒刑減其刑期2分之1；依本條例應減
    刑之罪，未經判決確定者，於裁判時，減其宣告刑，依前項
    規定裁判時，應於判決主文同時諭知其宣告刑及減得之刑；
    裁判確定前犯數罪，有應減刑與不應減刑者，就應減刑之罪
    ，依第2條、第4條、第6條至第8條及前條規定減刑後，與不
    應減刑之罪之宣告刑，適用刑法第51條定其應執行之刑，中
    華民國九十六年罪犯減刑條例第2條第1項第3款、第7條、第
    11條分別著有明文，是被告犯罪事實一(一)之犯罪時間既在上
    開時間之前，自有該條例之適用，而減其宣告刑2分之1，並
    與前開不得減刑之竊盜行為，定應執行之刑。扣案之鑰匙2
    支，為被告所有供犯罪所用之物，應依刑法第38條第1項第2
    款規定沒收。
四、據上論斷，應依刑事訴訟法第284條之1、第273條之1第1項
    、第299條第1項前段，刑法第320條、第47條第1項、第38條
    第1項第2款、第51條第5款，刑法施行法第1條之1，中華民
    國九十六年罪犯減刑條例第2條第1項第3款、第7條、第10條
    第1項、第11條判決如主文。
本案經檢察官蕭方舟到庭執行職務。
中　　華　　民　　國　　96　　年　　10　　月　　29　　日
　　　　　　　　　刑事第十庭    法　官  呂煜仁
上正本證明與原本無異。
如不服本判決，應於判決送達後10日內向本院提出上訴狀（應抄
附繕本）。告訴人或被害人如對於本判決不服者，應具備理由請
求檢察官上訴，其上訴期間之計算係以檢察官收受判決正本之日
期為準。
                                書記官  陳泰寧
中　　華　　民　　國　　96　　年　　10　　月　　30　　日
附錄本案論罪科刑法條：
刑法第320條：
意圖為自己或第三人不法之所有，而竊取他人之動產者，為竊盜
罪，處5年以下有期徒刑、拘役或5百元以下罰金。
